【裁判字號】    98,易,751
【裁判日期】    981124
【裁判案由】    竊盜
【裁判全文】
臺灣苗栗地方法院刑事判決               98年度易字第751號
公  訴  人  臺灣苗栗地方法院檢察署檢察官
被      告  乙○○
上列被告因竊盜案件，經檢察官提起公訴（98年度偵字第3657號
），本院判決如下：
    主  文
乙○○犯攜帶兇器竊盜罪，貳次，各處有期徒刑柒月，應執行有
期徒刑拾月。
    事  實
一、乙○○意圖為自己不法之所有，於民國98年5 月12日凌晨4
    時5 分許，騎乘車號HHG-307 號機車，攜帶客觀上對人的生
    命身體產生危險足堪兇器使用的剪刀或刀子1 把（未扣案）
    ，在苗栗縣造橋鄉○○村○ 鄰○○路62號前，將丙○○所有
    車號5829-QD 號自用小貨車的駕駛座旁車門打開（未造成毀
    損）後，進入車內，以上述兇器把駕駛座方向盤下方的行車
    電腦之電線割斷，並將行車電腦取下，而竊得行車電腦1 個
    。乙○○旋即以前述兇器，至苗栗縣造橋鄉○○村○ 鄰○○
    路61號前，把甲○○所有之車號1419-F N號自小客車車門打
    開（未造成毀損）後，進入車內，以上述兇器把駕駛座方向
    盤下方的行車電腦之電線割斷，將行車電腦取下，得手後，
    旋將竊得2 個行車電腦置於機車後方置物箱內，騎乘上述機
    車離開前址。嗣經警調閱路口監視器畫面而循線查悉上情。
二、案經丙○○、甲○○訴由苗栗縣警察竹南分局報告臺灣苗栗
    地方法院檢察署檢察官偵查起訴。
    理  由
一、本件被告乙○○對於下列供述證據、非供述證據的證據能力
    均不爭執（參98年11月10日準備程序筆錄第3 頁、98年11月
    10日審判筆錄第2 至3 頁），且無違法取得或顯不可信之情
    形，本院自得將之採為認定本件犯罪事實存否之證據，附此
    敘明。
二、被告乙○○固坦承於前述時地，有打開車號5829-QD 號自用
    小貨車、車號1419-F N號自小客車的車門，進入車內尋找是
    否有可取之物，但否認有竊得上述2 部車輛行車電腦的犯行
    ，辯稱：我從來不帶工具這些東西，沒有剪斷行車電腦電線
    ，沒有行車電腦等語。
三、經查：
  (一)證人即告訴人丙○○於本院審理時結證稱：「（問：5829-Q
    D 號自用小貨車是你的嗎？）是。」、「（問：什麼時候發
    現行車電腦被偷？）5 月12日早上8 點多早上去載摩托車的
    時候。」、「（問：自小貨車的行車電腦裝在車子的什麼部
    位？）腳踏板那邊。」、「（問：在腳踏板的哪裡？）（改
    稱）方向盤的底下。」、「（問：你查看你的車子有沒有看
    到行車電腦是如何被拿出來的？）我看到電瓶的負極被剪掉
    ，車門被撬開。」、「（問：你的行車電腦多大？什麼材質
    ？）鐵盒子，大概法庭上的液晶電腦螢幕的4 分之1 大。」
    、「（問：電瓶的負極被剪掉，是用剪刀剪斷還是？）是被
    用東西整齊地剪斷。」、「（問：切口是整齊的，不是用拉
    的？）整齊的，不是用拉的。」、「（問：在前1 天晚上你
    幾點到那裡停車？）每天打烊大概晚上10點多。」、「（問
    ：那時候行車電腦還沒有被破壞？）沒有。」、「（問：你
    是開機車修理店？）是。」等語（參審卷98年11月10日審判
    筆錄第5至7頁）。
  (二)是由證人丙○○的證詞，參酌其所提出的匯豐汽車股份有限
    公司電子計算機統一發票、結帳清單各1 份（附於審卷98年
    11 月10 日審判筆錄之後）所示，可知其係於苗栗縣造橋鄉
    大西村8 鄰十字路62號開設機車行，車號5829-QD 號自用小
    貨車係其所有，98年5 月11日晚上10時許打烊時，該車的行
    車電腦尚於車內，迄於98年5 月12日上午8 時許，才發覺行
    車電腦被偷，查看後發現行車電腦的電瓶的負極線被剪掉，
    電線切口平整，不是被拉斷，其更換行車電腦花費2500 0
    元等事實。
  (三)證人即告訴人甲○○於審理時結證稱：「（問：1419-FN 號
    自用小客車是你的？）是。」、「（問：什麼時候發現行車
    電腦被偷？）早上7 點起來的時候發現。」、「（問：當時
    你的車子狀況如何？）我的車本來有遙控，5 月12日當天晚
    上【指凌晨】4 點多有響一次，我們沒有起來，因為以為是
    車子經過震動而導致車子警報器響起。第2 次起來是早上7
    點半，就發現車子被打開。」、「（問：有沒有發現車子如
    何被打開？）不知道。」、「（問：鎖還能用嗎？）可以。
    」、「（問：行車電腦裝在車子的哪裡？）方向盤下面左腳
    踏板下方。」、「（問：有沒有發現是如何被打開？）我們
    發現車子不能開，馬上請修理廠來檢視，就發現行車電腦被
    偷。我們就馬上調閱監視器看。」、「問：提示偵卷18頁，
    就是這個畫面？）是。」、「（問：監視器裝在哪裡？）我
    們自己家。」、「（問：監視器所拍的是在十字路上的方向
    ？）是，是在我們屋簷上拍下來。」、「（問：監視器裝在
    幾樓？）2 樓。」、「（問：有沒有看到行車電腦那邊有什
    麼物品被破壞？）就是行車電腦的線路被剪掉，整個拿掉。
    」等語（參審卷98年11月10日審判筆錄第至9頁）。
  (四)是由證人甲○○之上述證詞，可知其居住於苗栗縣造橋鄉○○村○ 鄰○○路61號，車號1419-FN 號自用小客車係其所有
    ，98年5 月12日凌晨4 時許，車輛警報器有響，但沒有起床
    觀視，於同日7 時許因無法發動車輛，請車廠人員維修，才
    發現車門被打開，置於方向盤下面左腳踏板下方的行車電腦
    被偷，行車電腦的線路被剪掉，整個拿掉。經調閱自家設置
    的監視錄影器，發覺凌晨4 時許，有人騎機車經過住家門前
    的十字路等事實。
  (五)徵諸證人丙○○、甲○○2 人的證詞，可知其等所有的上述
    自用小貨車、自用小客車的行車電腦，係於98年5 月12日凌
    晨4 時5 分許，先後被人以剪刀或刀子將車門打開，進入車
    內後，把駕駛座附近的行車電腦電線剪斷或切斷後，將車內
    的行車電腦取走。而當竊取行車電腦之人，在打開證人甲○○上述車輛時，警報器響起，但證人甲○○以為係行經十字
    路的車輛引起震動而導致警報起響起，不以為意，未起床查
    看。斯時，進入證人甲○○車輛之人動作迅速地竊得行車電
    腦後離開該處等事實。復參酌被告乙○○自陳於上述時地，
    騎乘車號HHG-307 號機車行經證人丙○○、甲○○住處附近
    ，先後進入證人丙○○、甲○○的前述車輛內，各自在車內
    取走1 項物品等語（參偵卷第6 頁、第25至26頁）。再衡諸
    證人丙○○、甲○○2 人的行車電腦，係在被告乙○○騎乘
    機車停於上址，於進入該2 部車輛各取走1 項物品之際，遭
    人以剪刀或刀子切斷電線而失竊，在時間、空間如此緊密結
    合的情況下，足見證人丙○○、甲○○的行車電腦，應為被
    告乙○○攜帶前述剪刀或刀子之利器所竊取。再觀諸卷附監
    視錄影器所翻拍的照片所示（參偵卷第18頁），被告乙○○
    所騎乘的機車後方載有較其肩膀稍寬的置物箱1 個，該置物
    箱內裝有不詳的物品，堆積後高過置物箱上緣。而參諸證人
    丙○○證稱行車電腦的寬度約法庭液晶螢幕4 分之1 大小，
    係一鐵盒等情，足見上述置物箱有足夠的空間可以放置2 個
    行車電腦，由此益見被告乙○○持上述工具，竊得前述2 個
    行車電腦無訛。因此，被告乙○○辯稱沒有在上述2 部車內
    拿到任何東西等語，顯為臨訟卸責之詞，不足為採。
  (六)綜上，被告乙○○之上述辯解，均為避重就輕之詞，不能採
    信。此外，復有監視錄影器翻拍照片1 張、匯豐汽車股份有
    限公司電子計算機統一發票、結帳清單各1 份在卷可考，其
    攜帶兇器竊盜犯行，洵堪認定。
四、核被告乙○○所為，均係犯刑法第321 條第1 項第3 款攜帶
    兇器竊盜罪【檢察官起訴書原先記載被告涉犯刑法第320 條
    第1 項之普通竊盜罪，但公訴檢察官審理時更正起訴法條為
    刑法第321 條第1 項第3 款攜帶兇器竊盜罪，本諸檢察一體
    的原理原則，本院自勿庸變更起訴法條，附此敘明。】。被
    告乙○○上述2 次竊盜犯行，時間先後不同，犯意個別，分
    別侵害告訴人2 人的財產法益，應予以分論併罰。爰審酌被
    告前因竊盜案件，經臺灣新竹地方法院以92年度易字第291
    號，判處有期徒刑4 月確定，於93年2 月23日執行完畢（未
    構成累犯）；復因竊盜案件，經臺灣新竹地方法院竹東簡易
    庭，判處應執行拘役55日，於96年9 月7 日易科罰金執行完
    畢在案，此有臺灣高等法院被告前案紀錄表1 份在卷可佐。
    由此可見，被告乙○○有數次竊盜前科紀錄，素行非佳。爰
    審酌其貪圖私利，持兇器竊取告訴人2 人的行車電腦，實非
    可取。復參考被告之犯罪手段、所生危害、行車電腦價值非
    低，並衡酌其未坦承犯行之犯後態度等一切情狀，分別量處
    如主文所示之刑，並定其應執行刑，以資懲儆。
五、應適用之法條：
  (一)刑事訴訟法第第299 條第1 項前段。
  (二)刑法第321 條第1 項第3 款、第51條第5 款。
本案經檢察官林俊杰到庭執行職務。
中    華    民    國    98    年    11       月  24    日
                  刑事第一庭  法  官  呂曾達
以上正本證明與原本無異。
如不服本判決，應於判決送達後10日內向本院提出上訴狀（應抄
附繕本），其未敘述上訴理由者，應於上訴期間屆滿後20日內補
提理由書狀於本院，上訴於臺灣高等法院臺中分院。告訴人或被
害人如對於本判決不服者，應具備理由請求檢察官上訴，其上訴
期間之計算係以檢察官收受判決正本之日期為準。
                              書記官  劉容辰
中    華    民    國    98    年    11    月    24    日
附錄所犯法條全文：
刑法第321 條第1 項第3 款：
（加重竊盜罪）
犯竊盜罪而有左列情形之一者，處 6 月以上、 5 年以下有期徒
刑：
三、攜帶兇器而犯之者。

司法院資訊處製作；財團法人民間司法改革基金會備份。
